【裁判字號】    98,台上,4395
【裁判日期】    980806
【裁判案由】    偽造文書等罪
【裁判全文】
最高法院刑事判決            九十八年度台上字第四三九五號
上  訴  人  甲○○
上列上訴人因偽造文書等罪案件，不服台灣高等法院台南分院中
華民國九十八年五月二十六日第二審判決（九十八年度上訴字第
三九五號，起訴案號：台灣嘉義地方法院檢察署九十六年度偵緝
字第六四三、六四四號），提起上訴，本院判決如下：
    主  文
上訴駁回。
    理  由
一、行使偽造私文書部分
按刑事訴訟法第三百七十七條規定，上訴於第三審法院，非以判
決違背法令為理由，不得為之。是提起第三審上訴，應以原判決
違背法令為理由，係屬法定要件。如果上訴理由書狀並未依據卷
內訴訟資料，具體指摘原判決不適用何種法則或如何適用不當，
或所指摘原判決違法情事，顯與法律規定得為第三審上訴理由之
違法情形，不相適合時，均應認其上訴為違背法律上之程式，予
以駁回。本件原判決撤銷第一審關於行使偽造私文書二罪部分不
當之判決，改判論處上訴人甲○○連續行使偽造私文書罪刑，已
詳敘認定犯罪事實之依據及憑以認定之理由，從形式上觀察，並
無任何違背法令之處。查刑法第二百十條之偽造私文書罪，以無
制作權人而捏造他人名義制作之文書，足以生損害於公眾或他人
，即克成立。所謂他人名義，即非自己名義之意，不必實有其人
，縱係出於虛捏，仍無礙於偽造文書罪之成立。上訴人為中詠營
造有限公司之負責人，承攬游朝昌夫婦起造之房屋新建工程，未
經尚鑫營造有限公司（下稱尚鑫公司）同意，偽刻該公司印章，
在游朝昌簽發之支票上偽造尚鑫公司之背書，持向鄭福仁、中台
當鋪調現借款，自足生損害於尚鑫公司等人，該當於偽造私文書
及詐欺取財罪之構成要件，原判決從一重論以行使偽造私文書罪
處斷，適用法則，核無不合。縱尚鑫公司為虛設行號之公司，而
上訴人亦曾開立二張支票與游朝昌互換，仍無解於其偽造私文書
之罪責。上訴意旨置原判決之論敘於不顧，仍執陳詞，就原判決
已詳為論斷及說明之事項，再為事實上之爭辯，並對原審認事用
法之職權行使，任意指摘，難謂已符合首揭法定上訴要件，其上
訴違背法律上之程式，應予駁回。
二、詐欺得利罪部分
按刑事訴訟法第三百七十六條所列各罪之案件，經第二審判決者
，不得上訴於第三審法院，法有明文。本件上訴人另犯詐欺得利
罪，經原審依刑法第三百三十九條第二項論處罪刑，核屬刑事訴
訟法第三百七十六條第四款之案件。依首開說明，既經第二審判
決，自不得上訴於第三審法院，上訴人猶復提起上訴（未聲明一
部上訴者，視為全部上訴），顯為法所不許，應併予駁回。
據上論結，應依刑事訴訟法第三百九十五條前段，判決如主文。
中    華    民    國  九十八  年    八    月    六    日
                      最高法院刑事第十庭
                          審判長法官  花  滿  堂
                                法官  黃  正  興
                                法官  陳  東  誥
                                法官  林  錦  芳
                                法官  洪  昌  宏
      本件正本證明與原本無異
                                      書  記  官
中    華    民    國  九十八  年    八    月   十一   日
                                                      Ｅ


司法院資訊處製作；財團法人民間司法改革基金會備份。
